【裁判字號】    89,易,828
【裁判日期】    900430
【裁判案由】    傷害
【裁判全文】
臺灣雲林地方法院刑事判決                          八十九年度易字第八二八號
    公 訴 人  臺灣雲林地方法院檢察署檢察官
    被    告  甲○○
右列被告因傷害案件，經檢察官提起公訴（八十九年度偵字第二九三五號），本院判
決如左：
    主  文
甲○○傷害人之身體，處拘役拾日，如易科罰金，以佰元折算壹日。
    事  實
一、甲○○於民國八十九年六月二十三日下午六時許，在雲林縣莿桐鄉甘厝村甘厝十
    二號住處前，因見其母林劉月枝與其伯父乙○○為用水問題發生爭執，竟基於普
    通傷害之故意，手持不明硬物毆打乙○○，致乙○○受有右眼下方腫脹瘀青並有
    一公分之裂傷、左眉擦傷、頭皮裂傷及左上臂擦傷等傷害。
二、案經乙○○訴由台灣雲林地方法院檢察署檢察官偵查起訴。
    理  由
一、訊之被告甲○○矢口否認上開犯行，辯稱：當天是他母親林劉月枝與告訴人乙○
    ○發生爭吵，他母親林劉月枝拿掃把戳告訴人，但打不過告訴人就大聲叫，他才
    衝出來勸架，他並沒有毆打告訴人云云。經查，右揭事實，業據告訴人於偵查及
    審理中指訴明確，並有告訴人提出之若瑟醫院診斷證明書一紙在卷可資佐證。而
    告訴人與被告及被告母親林劉月枝發生爭執後，確實受有如事實欄所載之傷害，
    亦有告訴人於若瑟醫院就醫之病歷資料在卷可憑，且訊之證人即負責醫治告訴人
    之若瑟醫院醫師陳俊傑，有關告訴人所受傷勢是如何造成？證人陳俊傑答稱：由
    告訴人當時所受傷勢判斷，應該是尖的東西造成的，告訴人頭皮有個不到半公分
    的傷口，其傷口窄小不可能是竹掃把之類軟物造成，也不是撞到造成的，應該是
    尖硬的東西戳到的等語，是由告訴人受傷之情形及證人陳俊傑之證詞，應可斷定
    告訴人與被告發生爭執時確有遭不明硬物攻擊之事實。再據被告於審理中供稱：
    是他母親林劉月枝拿掃把戳告訴人云云，且林劉月枝於審理中亦同樣陳述：告訴
    人的傷可能是她用掃把戳傷的云云，然而就被告提出發生爭執時所使用之掃把，
    經本院當庭勘驗結果，該掃把係茅草作成，質地柔軟，用之攻擊人，顯然無法造
    成任何傷害，又該掃把柄經測量結果直徑約三公分，以之毆打頭部，亦無法造成
    如告訴人頭皮之傷勢，則依被告上開所供及其提出之掃把觀察，顯然與本院認定
    告訴人之傷勢及其可能造成此傷勢之工具不符，足認被告上開所辯應屬虛偽。雖
    被告另舉證人丙○以為其有利之據證，惟丙○於本院證稱，有看到被告的母親拿
    掃把打告訴人，她沒有看到告訴人臉部有受傷云云，但是告訴人於發生本案爭執
    後確受有傷害，已如前述，且告訴人所受傷害不可能由被告提出之掃把造成，亦
    經本院判斷如前，則證人丙○之證述既與本院前開判斷之事實不符，顯然不能採
    為有利被告之論據。綜上，本件事證已明，被告犯行洵堪認定，應依法應科。
二、核被告所為，係犯刑法第二百七十七條第一項之普通傷害罪。爰審酌被告前無犯
    罪紀科，素行良好，且係因其母與人發生爭執，始出手傷害告訴人，其犯罪之動
    機及目的尚屬單純，另參酌告訴人所受之傷害、告訴人與被告之關係，及被告之
    犯後態度等一切情狀，量處如主文所示之刑。又按刑法第四十一條易科罰金之規
    定，已於九十年一月十日修正公布，同年月十二日生效，依刑法第二條第一項前
    段規定，應適用修正後之刑法第四十一條第一項前段，諭知易科罰金之折算標準
    ，併此敘明。至被告所持以傷害告訴人之工具，未經扣案，且無證據證明為被告
    所有，又非違禁物，爰不另為沒收之諭知。
據上論斷，應依刑事訴訟法第二百九十九條第一項前段，刑法第二條第一項前段、第
二百七十七條第一項、修正後第四十一條第一項前段，罰金罰鍰提高標準條例第一條
前段、第二條，判決如主文。
本案經檢察官黃裕峰到庭執行職務
中      華      民      國      九十      年      四    月    三十    日
                                            臺灣雲林地方法院刑事第一庭
                                                法  官  劉  為  丕
右正本證明與原本無異。
如不服本判決，應於判決送達後十日內向本院提出上訴狀( 應附繕本 )。
                                                書記官  蕭  應  欽
中      華      民      國      九十      年      四    月    三十    日
刑法第二百七十七條第一項
  傷害人之身體或健康者，處三年以下有期徒刑、拘役或一千元以下罰金。


司法院資訊處製作；財團法人民間司法改革基金會備份。
